【裁判字號】    98,交抗,1420
【裁判日期】    980602
【裁判案由】    違反道路交通管理處罰條例
【裁判全文】
臺灣高等法院交通事件裁定            98年度交抗字第1420號
抗  告  人
即  異議人  甲○○
上列抗告人因違反道路交通管理處罰條例案件，不服臺灣桃園地
方法院，中華民國98年4月14日所為裁定（98年度交聲字第265號
），提起抗告，本院裁定如下：
    主  文
抗告駁回。
    理  由
一、原裁定略以：
  (一)按受處分人，不服第8條主管機關所為之處罰， 得於接到裁
    決書之翌日起20日內，向管轄地方法院聲明異議，道路交通
    管理處罰條例第87條第1項定有明文； 又按交通法庭認聲明
    異議不合法律上之程式或其異議權已經喪失者，應以裁定駁
    回之，但其不合法律上之程式可補正者，應先定期命為補正
    ，逾期不補正者，即予駁回，復為道路交通案件處理辦法第
    18條所明定。是得為聲明異議之人，僅限於因道路交通管理
    處罰條例第8條之主管機關處罰之受處分人， 如非屬受處分
    人而聲明異議，其異議即非合於法律程式，且無從補正，自
    應予駁回，此合先敘明。
  (二)經查，本件異議人甲○○所執聲明異議者，係交通部公路總
    局新竹區監理所98年1月10 日桃監裁罰字第裁52-DB0000000
    號違反道路交通管理事件裁決處分，此觀甲○○之刑事聲明
    異議狀所載即明。次依卷附該裁決處分之裁決書所載，處分
    機關係依道路交通管理處罰條例第56條第1項第1款規定裁罰
    受處分人「鍾玉枝」新台幣600元罰鍰，亦即， 該裁決處分
    之受處分人係「鍾玉枝」，而非本件異議人「甲○○」，揆
    諸首開規定，有權向本院就該裁決處分聲明異議者，係受處
    分人「鍾玉枝」，至甲○○因非受處分人，無論如何不會成
    為本裁決處分之裁罰執行對象，揆諸前揭規定，甲○○自不
    具異議適格，是其向本院聲明異議，不合法律上之程式，且
    不可補正，應予駁回，因依道路交通管理處罰條例第87條第
    2項、道路交通案件處理辦法第18條前段裁定異議駁回， 經
    核並無不合。
二、抗告人抗告意旨略以：裁罰受處分人係鍾玉枝，而非本人甲
    ○○，但鍾玉枝已過世，車子未辦理過戶，目前車子由甲○
    ○使用，因車子是被拖吊不是當場被罰，故會罰車主，但實
    際車子的使用人為本人，故本人應有權針對此案件提出抗告
    云云，指摘原裁定不當。惟查，本件異議人甲○○所執聲明
    異議者， 係交通部公路總局新竹區監理所98年1月10日桃監
    裁罰字第裁52-DB0000000號違反道路交通管理事件裁決處分
    ，此觀甲○○之刑事聲明異議狀所載即明，次依卷附該裁決
    處分之裁決書所載，處分機關係依道路交通管理處罰條例第
    56條第1項第1 款規定裁罰受處分人「鍾玉枝」新台幣600元
    罰鍰，亦即，該裁決處分之受處分人係「鍾玉枝」，而非本
    件異議人「甲○○」，揆諸首開規定，有權向法院就該裁決
    處分聲明異議者，係受處分人「鍾玉枝」，至甲○○因非受
    處分人，無論如何不會成為本裁決處分之裁罰執行對象，揆
    諸前揭規定，甲○○自不具異議適格，是其向法院聲明異議
    ，不合法律上之程式，且不可補正，已詳如上述，本件抗告
    人抗告意旨指摘原裁定不當為無理由，應予駁回。
據上論斷，應依道路交通案件處理辦法第26條，刑事訴訟法第41
2條，裁定如主文。
中    華    民    國    98    年    6     月    2     日
                  刑事第八庭  審判長法  官  鄭文肅
                                    法  官  蔡光治
                                    法  官  劉嶽承
以上正本證明與原本無異。
不得再抗告。
                                    書記官  魏淑娟
中    華    民    國    98    年    6     月    3     日


司法院資訊處製作；財團法人民間司法改革基金會備份。
